---
title: "Anàlisi descriptiu"
author: "Neus"
date: "2023-04-24"
output: html_document
---

```{r setup, include=FALSE}
knitr::opts_chunk$set(echo = TRUE)
```

## Anàlisi descriptiu

```{r, warning=FALSE, message=FALSE}
setwd('C:/Users/neusv/OneDrive/Documentos/UAB/4t/TFG/DadesEstudiAfil')
load("C:/Users/neusv/OneDrive/Documentos/UAB/4t/TFG/DadesEstudiAfil/Taules_dataframe.Rdata")
library(lubridate)
library(ggplot2)
library(dplyr)
library(kableExtra)
```


### Coses a tenir en compte:

```{r}
all(baixa$ID_PERSONA %in% afiliacio$ID_PERSONA)
```

- Tenim persones que s'han donat d'alta per primer cop (encara no estan al registre de baixes)
- No tenim informació del tipus de pagament d'aquelles persones que han estat afiliades però que actualment no ho estan
- No totes les persones que reben assessorament/formacio han estat alguna vegada afiliades.

### Baixes


```{r}
baixa$DALTA<-as.Date(baixa$DALTA, "%d/%m/%Y")
baixa$DBAIXA<-as.Date(baixa$DBAIXA, "%d/%m/%Y")

baixa <- baixa %>% filter(baixa$DALTA > '2004-12-31')
afiliacio <- afiliacio %>% filter(afiliacio$DALTA > '2004-12-31')
#min(baixa$DALTA)

# Hem de separar segons el tipus de pagament

pagadors_mensuals <-  afiliacio %>% filter(TIPPAG_PERIODO =='M')
pagadors_mensuals <- pagadors_mensuals$ID_PERSONA

pagadors_trimestrals <-  afiliacio %>% filter(TIPPAG_PERIODO =='T')
pagadors_trimestrals <- pagadors_trimestrals$ID_PERSONA

# ELIMINO CASOS ON DBAIXA < DALTA I AQUELLS AMB DBAIXA > DACTUAL

baixa <- baixa %>% filter(baixa$DBAIXA < Sys.Date()) 
baixa <- baixa %>% filter(baixa$DBAIXA > baixa$DALTA)
```



**Baixes de pagadors mensuals**

```{r, warning=FALSE}

baixa_pagadors_mensuals <- baixa %>% filter(baixa$ID_PERSONA %in% pagadors_mensuals) 

baixes_mensuals_pagadors_mensuals<-data.frame(table(baixa_pagadors_mensuals$DBAIXA))
names(baixes_mensuals_pagadors_mensuals)<- c('date', 'baixes')
baixes_mensuals_pagadors_mensuals$date <- as.Date(baixes_mensuals_pagadors_mensuals$date)
baixes_mensuals_pagadors_mensuals$year <- as.numeric(format(baixes_mensuals_pagadors_mensuals$date,'%Y'))
baixes_mensuals_pagadors_mensuals$month <- as.numeric(format(baixes_mensuals_pagadors_mensuals$date,'%m'))

baixes_mensuals_pagadors_mensuals<- baixes_mensuals_pagadors_mensuals[,c(2,4)]
baixes_mensuals_pagadors_mensuals <- 
  baixes_mensuals_pagadors_mensuals %>%
  group_by(month) %>%
  summarise_each(funs(sum))


ggplot(baixes_mensuals_pagadors_mensuals, aes(x = factor(month), y = baixes, fill = "#F5725E")) +
  geom_col(position = "dodge", width = 0.8) +
  ggtitle("Suma de baixes de pagadors mensuals per cada mes de l'any des de 2005") +
  labs(x = "Month", y = "Baixes", fill = "Color") +
  scale_fill_manual(values = "#F5725E") +
  theme_classic() +
  guides(fill=FALSE)



```



**Baixes de pagadors trimestrals**

```{r, warning=FALSE}

baixa_pagadors_trimestrals <- baixa %>% filter(baixa$ID_PERSONA %in% pagadors_trimestrals) 

baixes_mensuals_pagadors_trimestrals<-data.frame(table(baixa_pagadors_trimestrals$DBAIXA))
names(baixes_mensuals_pagadors_trimestrals)<- c('date', 'baixes')
baixes_mensuals_pagadors_trimestrals$date <- as.Date(baixes_mensuals_pagadors_trimestrals$date)
baixes_mensuals_pagadors_trimestrals$year <- as.numeric(format(baixes_mensuals_pagadors_trimestrals$date,'%Y'))
baixes_mensuals_pagadors_trimestrals$month <- as.numeric(format(baixes_mensuals_pagadors_trimestrals$date,'%m'))

baixes_mensuals_pagadors_trimestrals<- baixes_mensuals_pagadors_trimestrals[,c(2,4)]
baixes_mensuals_pagadors_trimestrals <- 
  baixes_mensuals_pagadors_trimestrals %>%
  group_by(month) %>%
  summarise_each(funs(sum))


ggplot(baixes_mensuals_pagadors_trimestrals, aes(x = factor(month), y = baixes, fill = "#F5725E")) +
  geom_col(position = "dodge", width = 0.8) +
  ggtitle("Suma de baixes de pagadors trimestrals per cada mes de l'any des de 2005") +
  labs(x = "Month", y = "Baixes", fill = "Color") +
  scale_fill_manual(values = "#F5725E") +
  theme_classic() +
  guides(fill=FALSE)

```




**Baixes per any**


```{r, warning=FALSE}
baixes_mensuals<-data.frame(table(baixa$DBAIXA))
names(baixes_mensuals)<- c('date', 'baixes')
baixes_mensuals$date <- as.Date(baixes_mensuals$date)
baixes_mensuals$year <- as.numeric(format(baixes_mensuals$date,'%Y'))
baixes_mensuals$month <- as.numeric(format(baixes_mensuals$date,'%m'))

for (y in unique(baixes_mensuals$year)){
  
  subdata<-  baixes_mensuals %>% filter(year == y)
  subdata <- subdata %>%
  group_by(month) %>%
  summarise(baixes = sum(baixes))
  
  p = subdata %>%
      ggplot( aes(x=as.factor(month), y=baixes, fill = "#F5725E")) +
      geom_col(position = "dodge", width = 0.8) +
      ggtitle(paste("Baixes mensuals any", y)) +
      labs(x = "Month", y = "Baixes", fill = "Color") +
      scale_fill_manual(values = "#F5725E") +
      theme_classic() +
      guides(fill=FALSE)
  
  print(p)
}
  
  
```




**Baixes agrupades per timestre**



```{r, warning=FALSE}

trim_1 = c(1,2,3)
trim_2 = c(4,5,6)
trim_3 = c(7,8,9)
trim_4 = c(10,11,12)

for (i in 1:dim(baixes_mensuals[1])){
  if (baixes_mensuals$month[i] %in% trim_1){baixes_mensuals$trim[i] = 1}
  if (baixes_mensuals$month[i] %in% trim_2){baixes_mensuals$trim[i] = 2}
  if (baixes_mensuals$month[i] %in% trim_3){baixes_mensuals$trim[i] = 3}
  if (baixes_mensuals$month[i] %in% trim_4){baixes_mensuals$trim[i] = 4}  
}


baixes_trimestrals <- baixes_mensuals[,c(2,3,5)]
baixes_trimestrals <- 
  baixes_trimestrals %>%
  group_by(year, trim) %>%
  summarise_each(funs(sum))


ggplot(baixes_trimestrals, aes(trim, baixes, group=factor(year), colour=factor(year))) +
  geom_line() +
  geom_point() +
  geom_text(aes(label=year), hjust=-0.2, vjust=-0.5) +
  labs(x="Month", colour="Year") +
  theme_classic() +
  theme(legend.position = "none")




```





**Nombre de baixes per persona**

```{r}
baixes_per_persona<-data.frame(table(baixa$ID_PERSONA))
names(baixes_per_persona)<- c('ID_PERSONA', 'N_baixes')
boxplot(baixes_per_persona$N_baixes, horizontal = T, col = "#F5725E", main = "Boxplot nombre de baixes per persona")
```






**Causa baixes**

```{r}
causa_baixa<- data.frame(table(baixa$CAUSA))
names(causa_baixa)<- c('CAUSA', 'Freq')
causa_baixa<-merge(causa_baixa, causa)
causa_baixa<- causa_baixa[,c(2,3)]

ggplot(causa_baixa, aes(x = DESCRIPCIO, y = Freq, fill = DESCRIPCIO)) +
  geom_bar(stat = "identity") +
  theme(axis.text.x = element_blank(), axis.title.x = element_blank(),
        axis.text.y = element_text(size=10), axis.title.y = element_text(size=12)) +
  scale_fill_discrete(name = "Descripció")+
  labs(title = "Causa de la baixa")
  
```



**Causa de les baixes voluntaries**

```{r}
causa2_baixa<- data.frame(table(baixa$CAUSA2))
names(causa2_baixa)<- c('CAUSA2', 'Freq')
causa2_baixa<-merge(causa2_baixa, causa2)
causa2_baixa<- causa2_baixa[,c(2,4)]

ggplot(causa2_baixa, aes(x = DESCRIPCIO, y = Freq, fill = DESCRIPCIO)) +
  geom_bar(stat = "identity") +
  theme(axis.text.x = element_blank(), axis.title.x = element_blank(),
        axis.text.y = element_text(size=10), axis.title.y = element_text(size=12)) +
  scale_fill_discrete(name = "Descripció")+
  labs(title = "Causa de les baixes voluntàries")
  
```




### Altes


```{r}
afiliats_actual$DALTA<-as.Date(afiliats_actual$DALTA, "%d/%m/%Y")

afiliats_actual <- afiliats_actual %>% filter(afiliats_actual$DALTA > '2004-12-31')

id_persones_baixa <- baixa$ID_PERSONA
id_persones_alta <- afiliats_actual$ID_PERSONA

if (any(id_persones_baixa %in% id_persones_alta)) {
print('Hi ha gent que es dona de baixa i després es torna a afiliar')}

```



**Suma d'altes mensuals**

```{r, warning=FALSE}
altes<- unique(rbind(afiliats_actual[,c('ID_PERSONA', 'DALTA')],baixa[,c('ID_PERSONA', 'DALTA')]))

altes_mensuals<-data.frame(table(altes$DALTA))
names(altes_mensuals)<- c('date', 'altes')
altes_mensuals$date <- as.Date(altes_mensuals$date)
altes_mensuals$year <- as.numeric(format(altes_mensuals$date,'%Y'))
altes_mensuals$month <- as.numeric(format(altes_mensuals$date,'%m'))

altes_mensuals<- altes_mensuals[,c(2,4)]
altes_mensuals <- 
  altes_mensuals %>%
  group_by(month) %>%
  summarise_each(funs(sum))

ggplot(altes_mensuals, aes(x = factor(month), y = altes, fill = "darkolivegreen2")) +
  geom_col(position = "dodge", width = 0.8) +
  ggtitle("Suma d'altes per cada mes de l'any des de 2005") +
  labs(x = "Month", y = "Altes", fill = "Color") +
  scale_fill_manual(values = "darkolivegreen2") +
  theme_classic() +
  guides(fill=FALSE)
```




**Altes per any**

```{r}


altes_mensuals<-data.frame(table(altes$DALTA))
names(altes_mensuals)<- c('date', 'altes')
altes_mensuals$date <- as.Date(altes_mensuals$date)
altes_mensuals$year <- as.numeric(format(altes_mensuals$date,'%Y'))
altes_mensuals$month <- as.numeric(format(altes_mensuals$date,'%m'))

for (y in unique(altes_mensuals$year)){
  
  subdata<-  altes_mensuals %>% filter(year == y)
  subdata <- subdata %>%
  group_by(month) %>%
  summarise(altes = sum(altes))
  
  p = subdata %>%
      ggplot( aes(x=as.factor(month), y=altes, fill = "darkolivegreen2")) +
      geom_col(position = "dodge", width = 0.8) +
      ggtitle(paste("Altes mensuals any", y)) +
      labs(x = "Month", y = "Altes", fill = "Color") +
      scale_fill_manual(values = "darkolivegreen2") +
      theme_classic() +
      guides(fill=FALSE)
  
  print(p)
}
```





**Altes agrupades per timestre**


```{r, warning=FALSE}

for (i in 1:dim(baixes_mensuals[1])){
  if (altes_mensuals$month[i] %in% trim_1){altes_mensuals$trim[i] = 1}
  if (altes_mensuals$month[i] %in% trim_2){altes_mensuals$trim[i] = 2}
  if (altes_mensuals$month[i] %in% trim_3){altes_mensuals$trim[i] = 3}
  if (altes_mensuals$month[i] %in% trim_4){altes_mensuals$trim[i] = 4}  
}


altes_trimestrals <- altes_mensuals[,c(2,3,5)]
altes_trimestrals <- 
  altes_trimestrals %>%
  group_by(year, trim) %>%
  summarise_each(funs(sum))


ggplot(altes_trimestrals, aes(trim, altes, group=factor(year), colour=factor(year))) +
  geom_line() +
  geom_point() +
  geom_text(aes(label=year), hjust=-0.2, vjust=-0.5) +
  labs(x="Trim", colour="Year") +
  theme_classic() +
  theme(legend.position = "none")




```


```{r}
altes_per_persona<-data.frame(table(altes$ID_PERSONA))
names(altes_per_persona)<- c('ID_PERSONA', 'N_altes')

boxplot(altes_per_persona$N_altes, horizontal = T, col = "darkolivegreen2", main = "Boxplot nombre d'altes per persona")
```

```{r}
head(baixes_per_persona[order(baixes_per_persona$N_baixes, decreasing = T),])
head(altes_per_persona[order(altes_per_persona$N_altes, decreasing = T),])

```

```{r}

tab1<-data.frame(table(baixes_per_persona$N_baixes))
names(tab1)<- c('N baixes', 'N persones')
tab2<-data.frame(table(altes_per_persona$N_altes))
names(tab2)<- c('N altes', 'N persones')

knitr::kable(
  list(tab1, tab2),
  caption = 'Altes vs baixes',
  booktabs = TRUE, valign = '\t'
) 

```



### Durada de l'afiliació 


```{r}

baixa$DALTA<-as.Date(baixa$DALTA, "%Y/%m/%d")
baixa$DBAIXA<-as.Date(baixa$DBAIXA, "%Y/%m/%d")

baixa$DURADA<- elapsed_months(baixa$DBAIXA,baixa$DALTA)

boxplot(registres$num_trimestres, horizontal = T, main= "Durada de les afiliacions (en trim)", col = 'thistle2')
```



### Formació / Assessorament

```{r}
formacio$INICI<-as.Date(formacio$INICI, "%d/%m/%Y")
formacio <- formacio %>% filter(formacio$INICI > '2004-12-31')
persones_formacio<- formacio$ID_PERSONA

formacions_per_persona<-data.frame(table(persones_formacio))
pie(table(formacions_per_persona$Freq), main = "Nombre de formacions per persona que han realitzat almenys una")
```


```{r}

assessorament$DALTA<-as.Date(assessorament$DALTA, "%d/%m/%Y")
assessorament <- assessorament %>% filter(assessorament$DALTA > '2004-12-31')
persones_assessorament<- assessorament$ID_PERSONA

assessorament_per_persona<-data.frame(table(persones_assessorament))
pie(table(assessorament_per_persona$Freq), main = "Nombre d'assessoraments per persona que han realitzat almenys un")
```




```{r}

tots_id_persones<-unique(c(id_persones_alta, id_persones_baixa))
n <- length(tots_id_persones)
formacio_percentatge<-sum(unique(persones_formacio) %in% tots_id_persones)/n * 100
assessorament_percentatge<-sum(unique(persones_assessorament) %in% tots_id_persones)/n * 100

assessorament_counts<- data.frame('ASSESSORAMENT' = c('Sí', 'No'), percentatge = c(assessorament_percentatge, 100-assessorament_percentatge))
formacio_counts<- data.frame('FORMACIO' = c('Sí', 'No'), percentatge2 = c(formacio_percentatge, 100-formacio_percentatge))

assessorament_labels <- assessorament_counts$percentatge
formacio_labels <- formacio_counts$percentatge2


ggplot() +
  geom_bar(data = assessorament_counts, aes(x = 1, y = percentatge, fill = ASSESSORAMENT), stat = "identity", width = 0.4) +
  geom_bar(data = formacio_counts, aes(x = 2, y = percentatge2, fill = FORMACIO), stat = "identity", width = 0.4) +
  scale_fill_manual(values = c("firebrick2", "palegreen3", "orange", "blue", "purple", "grey")) +
  coord_flip() +
  labs(title = "Percentatge d'ús dels serveis d'assessorament i formació", x = NULL, y = "Percentatge", fill = NULL) +
  theme_bw() +
  theme(legend.position = "bottom") +
  scale_y_continuous(limits = c(0, 100), expand = c(0, 0)) +
  scale_x_continuous(breaks = c(1, 2), labels = c("ASSESSORAMENT", "FORMACIO"))+
  geom_text(data = formacio_counts, aes(x = 2, y = percentatge2/2, label = paste0(round(percentatge2,1),"%")), size = 3, fontface = "bold")+
  geom_text(data = assessorament_counts, aes(x = 1, y = percentatge/2, label = paste0(round(percentatge,1),"%")), size = 3, fontface = "bold")

  
 

```


### Eleccions


```{r}

centres_amb_eleccions<-unique(acta$CODICTREB)
agrupacions_amb_eleccions <- centres_amb_eleccions[grep("^GES", centres_amb_eleccions)]
agrupacions_amb_eleccions<-relagreess %>% filter(CODI_AGRUPACIO %in% agrupacions_amb_eleccions)
centres_amb_eleccions<-c(centres_amb_eleccions[-grep("^GES", centres_amb_eleccions)], agrupacions_amb_eleccions)


persones_amb_eleccions <- subset(baixa, CODICTREB %in% centres_amb_eleccions)
persones_amb_eleccions <- unique(persones_amb_eleccions$ID_PERSONA)
afiliats_amb_eleccions <- subset(afiliacio, CODICTREB %in% centres_amb_eleccions)
persones_amb_eleccions <- unique(c(persones_amb_eleccions, afiliats_amb_eleccions))

eleccions_percentatge<-sum(persones_amb_eleccions %in% tots_id_persones)/n * 100

assessorament_counts<- data.frame('ELECCIONS' = c('Sí', 'No'), percentatge = c(round(eleccions_percentatge,1), round(100-eleccions_percentatge,1)))


ggplot() +
  geom_bar(data = assessorament_counts, aes(x = ELECCIONS, y = percentatge, fill = ELECCIONS), stat = "identity", width = 0.4) +
  geom_text(data = assessorament_counts, aes(x = ELECCIONS, y = percentatge, label = paste0(percentatge, "%")), 
            position = position_stack(vjust = 0.5)) +
  coord_flip()

```

